臺灣新北地方法院板橋簡易庭小額民事判決
111年度板小字第1344號
原      告  裕邦信用管理顧問股份有限公司

法定代理人  陳載霆  
訴訟代理人  蘇偉譽  
            劉書瑋  

            邱至弘  
被      告  劉兆漢  


上列當事人間請求給付電信費事件，於民國111年5月18日言詞辯
論終結，本院判決如下：
    主  文
被告應給付原告新臺幣壹萬壹仟柒佰壹拾壹元，及其中新臺幣伍
仟柒佰伍拾貳元自民國一百零九年九月十二日起至清償日止，按
年息百分之五計算之利息。
訴訟費用新臺幣壹仟元由被告負擔。
本判決得假執行。
    事 實 及理 由
一、原告主張：被告前向訴外人亞太電信股份有限公司（下稱亞
    太電信）申請租用乙組電信門號，號碼為0000000000，此有
    被告簽定之行動電話服務申請書可稽。惟被告逾期繳款，共
    積欠電信費用及提前終止契約之應付補償款合計新臺幣（下
    同）11,711元迄今未為清償，因亞太電信業將前揭對被告之
    債權讓與原告，此有債權讓與證明書可稽。為此依行動電話
    服務契約及債權讓與之法律關係提起本訴，求為判決如主文
    所示。
二、被告則以：因為通訊不好，亞太電信有說電信費用打五折，
    但不久又全部收取等語，並聲明；原告之訴駁回。
三、原告主張之事實，業據其提出行動電話服務申請書、債權讓
    與證明書、債權讓與通知及回執聯等件影本為證。被告固不
    否認有向原告申請使用系爭電話門號及前開欠費，惟以前詞
    置辯，按當事人主張有利於己之事實者，就其事實有舉證之
    責任，民事訴訟法第277條前段定有明文，然被告就兩造曾
    達成電信費用打五折之合意並未舉證以實其說，本院自難為
    被告有利之認定。
四、從而，原告依行動電話使用契約及債權讓與之法律關係，請
    求被告給付如主文所示之金額，即無不合，應予准許。
五、本件係依小額訴訟程序所為被告敗訴之判決，爰依職權宣告
    假執行。另應依民事訴訟法第436條之19第1項規定，確定本
    件訴訟費用額為1,000元，由敗訴之被告負擔。
六、結論：原告之訴為有理由，依民事訴訟法第436條第2項、第
    436條之23、第436條之19第1項、第78條、第436條之20，判
    決如主文。
中    華    民    國    111    年    6    月    8     日
                  臺灣新北地方法院板橋簡易庭
                      法      官  呂安樂
以上正本係照原本作成。
如不服本判決，應於送達後20日內，向本院提出上訴狀，並表明
上訴理由（上訴理由應表明一、原判決所違背之法令及具體內容
。二、依訴訟資料可認為原判決有違背法令之具體事實。），如
於本判決宣示後送達前提起上訴者，應於判決送達後20日內補提
上訴理由書（須附繕本），如未於上訴後20日內補提合法上訴理
由書，法院得逕以裁定駁回上訴。
中    華    民    國    111    年    6    月    8     日
                      書  記  官  魏賜琪